【裁判字號】    94,訴,3339
【裁判日期】    950106
【裁判案由】    毒品危害防制條例
【裁判全文】
臺灣高雄地方法院刑事判決              94年度訴字第3339號
公  訴  人  臺灣高雄地方法院檢察署檢察官
被      告  甲○○
上列被告因毒品危害防制條例案件，經檢察官提起公訴（94年度
毒偵字第7340號），被告於本院準備程序為有罪之陳述，經合議
庭裁定由受命法官依簡式審判程序獨任審理，判決如下：
    主  文
甲○○連續施用第一級毒品，累犯，處有期徒刑拾月；扣案之塑
膠製藥鏟管貳支、注射針筒參支，均沒收。又連續施用第二級毒
品，累犯，處有期徒刑伍月；扣案之殘有甲基安非他命殘渣袋壹
只，沒收銷燬之；玻璃燈泡吸食器貳組、橡膠吸管貳支，均沒收
。應執行有期徒刑壹年壹月，扣案之殘有甲基安非他命殘渣袋壹
只，沒收銷燬之；塑膠製藥鏟管貳支、注射針筒參支、玻璃燈泡
吸食器貳組、橡膠吸管貳支，均沒收。
    事  實
一、甲○○曾因違反麻醉藥品管理條例、肅清煙毒條例案件，於
    民國83年間經本院判處有期徒刑3 月、3 年2 月，並定其應
    執行之刑為有期徒刑3 年3 月，上訴後，於84年間經臺灣高
    等法院高雄分院駁回上訴確定；又因肅清煙毒條例案件，於
    84年間經本院判處有期徒刑3 年5 月確定；二者接續執行，
    於84年7 月7 日入監服刑，於87年6 月11日縮短刑期假釋付
    保護管束，嗣於91年1 月18日保護管束期滿、假釋未撤銷假
    釋視為執行完畢。又因施用毒品案件，經送強制戒治後，於
    93年7 月15日執行完畢釋放。詎仍不知悔改，復分別基於施
    用第一級毒品海洛因、第二級毒品甲基安非他命之概括犯意
    ，自94年6 月間某日起至同年8 月14日凌晨某時止（不含受
    公權力拘束之時間），連續在其位於高雄縣六龜鄉○○村○
    ○路91之2 號住處及同鄉○○村○○路49巷空屋內等處，以
    將第一級毒品海洛因放入針筒摻入注射身體，及將第二級毒
    品甲基安非他命以玻璃球吸食器燃燒加熱吸食煙氣之方式，
    施用第一級毒品海洛因、第二級毒品甲基安非他命多次，嗣
    為警於同年8 月14日凌晨1 時50分許，在高雄縣六龜鄉○○
    村○○路49巷空屋內查獲，並當場扣得陳建昌所有，供施用
    海洛因使用之塑膠製藥鏟管2 支、注射針筒3 支；及同為陳
    建昌所有，供施用甲基安非他命使用之殘有甲基安非他命之
    殘渣袋1 只、玻璃燈泡吸食器2 組、橡膠吸管2 支。
二、案經高雄縣政府警察局六龜分局報請臺灣高雄地方法院檢察
    署檢察官偵查起訴。
    理  由
一、本件被告甲○○所犯為死刑、無期徒刑或最輕本刑為3 年以
    上有期徒刑以外之罪，其於準備程序中就被訴犯罪事實，為
    有罪之陳述，經法官告知簡式審判程序之旨，並聽取當事人
    之意見後，依刑事訴訟法第273 條之1 第1 項規定，裁定由
    受命法官獨任進行簡式審判程序，合先指明。
二、上開犯罪事實，業據被告於本院審理時坦承不諱，且其為警
    查獲時所採集之尿液，經送台灣檢驗科技股份有限公司濫用
    藥物實驗室檢驗結果，呈現嗎啡及甲基安非他命陽性反應，
    有該院94年8 月31日KＺ000000000000號濫用藥物尿液檢驗報
    告暨尿液編號對照表1 份附卷可按；另扣案之殘渣袋1 只，
    經送請高雄醫學大學附設中和紀念醫院檢驗結果，認含甲基
    安非他命成分，也有該院94年10月18日0000-000號檢驗報告
    附卷足稽；此外，尚有塑膠製藥鏟管2 支、注射針筒3 支、
    玻璃燈泡吸食器2 組、橡膠吸管2 支扣案可證；足見被告之
    自白與事實相符，其於前揭時地連續施用第一級毒品海洛因
    、第二級毒品甲基安非他命多次之犯行，均堪以認定。又被
    告前因施用毒品案件，經送強制戒治後，於93年7 月15日執
    行完畢釋放乙情，有卷附臺灣高等法院被告前案紀錄表1 份
    可佐。從而，被告於觀察、勒戒執行完畢釋放後，5 年內再
    犯毒品危害防制條例第10條第1 、2 項之施用第一、二級毒
    品罪，洵堪認定，本件事證明確，應依法論科。
三、核被告所為，係犯該條例第10條第1 項之施用第一級毒品罪
    及同條第2 項之施用第二級毒品罪。被告為施用而持有第一
    級毒品海洛因、第二級毒品甲基安非他命，其持有之低度行
    為俱應為施用之高度行為所吸收，均不另論罪。其先後多次
    施用第一級毒品海洛因、第二級毒品甲基安非他命之犯行，
    時間緊接，觸犯構成要件相同之罪名，顯係基於概括犯意反
    覆為之，應分別依連續犯之規定，論以一罪，並均加重其刑
    。被告94年7 月底某日起至同年8 月11日夜間12時止以外之
    施用第二級毒品甲基安非他命犯行，雖未據起訴，惟該部分
    與已起訴之施用第二級毒品甲基安非他命犯行，既有連續犯
    之裁判上一罪關係，自為起訴效力所及，本院自得併予審理
    ，附此敘明。被告所犯上開二罪間，犯意各別、行為互殊，
    觸犯構成要件相異之罪名，自應分論併罰。又被告曾因違反
    麻醉藥品管理條例、肅清煙毒條例案件，於83年間經本院判
    處有期徒刑3 月、3 年2 月，並定其應執行之刑為有期徒刑
    3 年3 月，上訴後，於84年間經臺灣高等法院高雄分院駁回
    上訴確定；又因肅清煙毒條例案件，於84年間經本院判處有
    期徒刑3 年5 月確定；二者接續執行，於84年7 月7 日入監
    服刑，於87年6 月11日縮短刑期假釋付保護管束，嗣於91年
    1 月18日保護管束期滿、假釋未撤銷假釋視為執行完畢一節
    ，有卷附上開前案紀錄表1 份可按，其於有期徒刑執行完畢
    後，5 年內再犯本件有期徒刑以上之罪，均為累犯，俱應依
    刑法第47條之規定加重其刑，並均遞加之。
四、審酌被告前經執行強制戒治，且其93年8 月中旬起至94年1
    月11日止之施用第一、二級毒品犯行，甫經本院於94年5 月
    31日判處有期徒刑10月、5 月，並定其應執行之刑為1 年2
    月，嗣因未上訴而於同年6 月30日告確定（下稱施用毒品前
    案），有上開前案紀錄表與本院94年度訴字第255 號判決書
    各1 份在卷可稽，猶仍一再施用毒品，顯然欠缺戒除毒癮之
    決心，惟念被告之施用毒品行為，乃屬對其自身健康之戕害
    行為，對社會所造成之損害尚非直接，且本案之施用犯行期
    間，較諸上開施用毒品前案之所犯期間為短等一切情狀，爰
    分別量處如主文所示之刑，並定其應執行之刑。
五、扣案物部分：
(一)扣案殘渣袋1 只，經送驗結果含有第二級毒品甲基安非他命
    成分，而殘渣與所附包裝袋已難以分析剝離，應認全係屬違
    禁物，不問屬與犯人所有與否，依毒品危害防制條例第18條
    第1 項前段規定，應沒收銷燬之；至送鑑耗損之甲基安非他
    命，既已滅失，自無庸再予宣告沒收銷燬之必要。
(二)扣案塑膠製藥鏟管2 支、注射針筒3 支，為被告所有供施用
    第一級毒品海洛因使用之物；另玻璃燈泡吸食器2 組、橡膠
    吸管2 支，則同為被告所有，但係供施用第二級毒品甲基安
    非他命使用之物，均據被告供承在卷，均應依刑法第38條第
    1 項第2 款、第3 項規定，宣告沒收。
據上論斷，應依刑事訴訟法第273 條之1 第1 項、第299 條第1
項前段，毒品危害防制條例第10條第1 項、第2 項、第18條第1
項前段，刑法第11條、第56條、第47條、第38條第1 項第2 款、
第51條第5 款、第9 款，判決如主文。
本案經檢察官乙○○到庭執行職務。
中    華    民    國    95    年    1     月    6     日
                  刑事第十庭  法  官  莊珮吟
以上正本證明與原本無異。
如不服本判決，應於判決送達後10日內，向本院提出上訴狀。
中    華    民    國    95    年    1    月     6    日
                              書記官  蔡妮君
附錄本案所犯法條：
毒品危害防制條例第10條第1、2項
施用第一級毒品者，處6 月以上5 年以下有期徒刑。
施用第二級毒品者，處3 年以下有期徒刑。


司法院資訊處製作；財團法人民間司法改革基金會備份。
